【裁判字號】    91,易,2464
【裁判日期】    920226
【裁判案由】    家暴傷害
【裁判全文】
臺灣板橋地方法院刑事判決                        九十一年度易字第二四六四號
    公  訴  人  臺灣板橋地方法院檢察署檢察官
    被      告  甲○○
右列被告因家庭暴力之傷害案件，經檢察官提起公訴（九十一年度偵字第一四○一○
號），本院判決如左：
    主  文
甲○○傷害人之身體，處罰金伍仟元，如易服勞役以佰元折算壹日。
    事  實
一、甲○○與乙○○係夫妻，為家庭暴力防治法所規定之家庭成員，民國九十一年二
    月二十三日 (起訴書誤載為九十一年二月十六日) 上午十時許，在臺北縣永和市
    ○○路二八三巷五弄三號二樓之居所內，甲○○因認乙○○使用電腦時撥放音樂
    聲音過大，二人遂生爭吵，甲○○破壞乙○○之音樂光碟片後 (毀損部分未據告
    訴) ，又萌生傷害之犯意，徒手毆打乙○○，致乙○○受有左耳垂皮下瘀血長○
    ‧五公分、寬○‧二公分、左頸部四處線狀擦破傷各一公分、右前臂四處線狀擦
    破傷各長一公分、右手掌一處線狀擦破傷長○‧五公分、右膝外側皮下瘀血直徑
    三公分之傷害。
二、案經乙○○告訴暨臺北縣政府警察局永和分局報請臺灣板橋地方法院檢察署檢察
    官偵查起訴。
    理  由
一、訊據被告甲○○矢口否認有何傷害犯行，辯稱：伊那天沒有打乙○○，不知道乙
    ○○那些傷哪裡來的云云。經查，右揭傷害事實業據告訴人乙○○指述在卷，且
    有告訴人提出之診斷證明書一件在卷可稽。查被告於警訊時，經訊以告訴人指其
    於九十一年二月十六日上午十時許在住處內予以毆打乙節 (按告訴人於警訊、偵
    查中將案發時間九十一年二月「二十三」日誤記為「十六」日) ，其答稱「我因
    很累要回房休息，乙○○在房間用電腦聽音樂，我請她將音樂關小聲說了三次，
    她都不理會，我就把音樂ＶＣＤ拿出來並弄壞它，乙○○就到另一房間將我的工
    作資料程式光碟片給破壞，我就上前制止，拉她的手要離開房間，她就和我抵抗
    ，我就和她互相拉扯，她可能就因此受傷，我也被光碟片所割傷」等語 (見偵查
    卷第三頁) ，而被告嗣於本院調查時，雖改稱其前揭警訊所述事實是發生在九十
    一年一月一日左右云云 (見本院九十一年十二月四日訊問筆錄) ，然查，告訴人
    於本院調查時明確指稱案發時間在九十一年二月二十三日上午十時許，衡諸渠提
    出之診斷證明書記載診斷日期在九十一年二月二十六日，可見告訴人所指之案發
    日期應非無憑。又，被告自稱其警訊所陳：因告訴人在房間用電腦聽音樂，伊請
    告訴人將音樂關小聲，又將音樂光碟片弄壞，且進而發生爭執之事，僅發生過一
    次 (見本院九十二年二月十二日審判筆錄) ，則被告於警訊時所陳述之事應即為
    告訴人所指於九十一年二月二十三日上午十時許發生之事，應可肯定。被告於警
    訊時既不否認與告訴人發生拉扯，已見前述，則被告對於因為雙方拉扯所可能導
    致告訴人受傷乙節，顯有預見之可能性，被告本此預見，猶仍執意為之，即使告
    訴人因此受傷，亦在所不惜，難謂無傷害之故意。是本件事證明確，被告傷害犯
    行，洵堪認定。
二、被告與告訴人係夫妻，依家庭暴力防治法第三條第一款之規定，為家庭成員，核
    被告所為，係犯刑法第二百七十七條第一項之傷害罪。爰審酌被告前無犯罪前科
    紀錄，此有臺灣高等法院檢察署刑案紀錄簡覆表一件附卷可按，暨其犯罪動機、
    手段、所生傷害程度及犯罪後態度等一切情狀，量處如主文所示之刑，並諭知易
    服勞役之折算標準。
據上論斷，應依刑事訴訟法第二百九十九條第一項前段，刑法第二百七十七條第一項
、第四十二條第二項，罰金罰鍰提高標準條例第一條前段、第二條，判決如主文。
本案經檢察官張云綺到庭執行職務。
中      華      民      國    九十二    年      二      月    二十六    日
                                臺灣板橋地方法院刑事第五庭
                                    法  官    戴   嘉   清
右正本證明與原本無異
如不服本判決應於送達後十日內向本院提出上訴狀
                                    書記官    陳   春   銘
中      華      民      國    九十二    年       三     月       三     日
附錄本案論罪科刑法條全文：
刑法第二百七十七條
傷害人之身體或健康者，處三年以下有期徒刑，拘役或一千元以下罰金。
犯前項之罪，因而致人於死者，處無期徒或七年以上有期徒刑，致重傷者，處三年以
上、十年以下有期徒刑。


司法院資訊處製作；財團法人民間司法改革基金會備份。
